臺灣桃園地方法院宣示判決筆錄　　　　 96年度審易字第451號
公　訴　人　臺灣桃園地方法院檢察署檢察官
被　　　告　丙○○
指定辯護人　本院公設辯護人　彭詩雯
被　　　告　丁○○
上列被告因竊盜案件（起訴案號：96年度偵字第7106號、第1098
5 號、第13276 號），於中華民國96年12月31日下午5 時，在本
院第十四法庭宣示判決，出席職員如下：
　　　　　法　官　曾家貽
　　　　　書記官　陳淑瓊
法官起立朗讀判決主文、犯罪事實要旨、附記事項、處罰條文，
及告以上訴限制、期間並提出上訴狀之法院，且諭知記載其內容
：
一、主  文：
    丙○○所犯如附表所示之罪，分別判處如附表所示之刑，並
    減刑如附表所示，如易科罰金，分別以附表所示之折算標準
    折算壹日。應執行有期徒刑柒月，如易科罰金，以佰元（
    按係銀元，銀元佰元折算新臺幣為玖佰元）折算壹日。
    丁○○共同竊盜，未遂，累犯，處有期徒刑肆月，如易科罰
    金，以佰元（按係銀元，銀元佰元折算新臺幣為玖佰元
    ）折算壹日，減為有期徒刑貳月，如易科罰金，以佰元（
    按係銀元，銀元佰元折算新臺幣為玖佰元）折算壹日。
二、犯罪事實要旨：
  (一)丙○○前於民國94年間因毒品案件，經國防部中部地方軍事
    法院於95年3 月13日以95年度訴字第13號判決，判處有期徒
    刑八月確定，並於95年8 月22日執行完畢。
  (二)丁○○前於82年間因肅清煙毒條例案件，經本院判處有期徒
    刑三年四月，並於臺灣高等法院撤回上訴後確定；於83年間
    復因麻醉藥品管理條例案件，經本院判處有期徒刑四月確定
    ，上開二罪並經本院裁定定其應執行刑為應執行有期徒刑三
    年五月確定，入監執行後，於84年12月15日假釋出監，假釋
    期間因違反保護管束應遵守事項，遭撤銷假釋，尚餘殘刑一
    年六月五日；於85年間又因肅清煙毒條例案件，經本院判處
    有期徒刑三年十月，並經臺灣高等法院駁回上訴後確定，於
    86年3 月31日起入監與前開殘刑接續執行，而於88年11月16
    日假釋出監，所餘刑期交付保護管束，已於91年5 月6 日依
    行刑累進處遇條例之規定縮短刑期後假釋期滿執行完畢。
  (三)詎丙○○及丁○○仍不知悛悔，復共同意圖為自己不法之所
    有，並基於犯意聯絡，於附表編號一所示之時間、地點，以
    附表編號一所示之方法，竊取附表編號一所示被害人之物未
    遂，且為附表編號一所示之查獲經過為警查獲。
  (四)丙○○另分別基於意圖為自己不法所有之犯意，於附表編號
    二、三所示之時間、地點，以附表編號二、三所示之方法，
    分別竊得如附表編號二、三所示之物得手，而為附表編號二
    所示之查獲經過為警查獲。
三、附記事項：
    丙○○、丁○○於附表編號一所示之竊盜犯行之犯罪時間，
    及丙○○於附表編號二、三所示之竊盜犯行之犯罪時間，均
    在96年4 月24日之前，所犯前開之罪，雖為中華民國九十六
    年罪犯減刑條例第3 條第1 項第15款所定不予減刑之罪，惟
    其宣告刑均未逾有期徒刑1 年6 月，均合於同條例第3 條第
    1 項減刑條件，爰均依同條例第2 條第1 項第3 款減其宣告
    刑二分之一。
四、處罰條文：
    修正後刑法第2 條第1 項、第28條、第25條、第47條第1 項
    ，刑法第320 條第1 項、第3 項、第41條第1 項前段、第47
    條第1 項，修正前刑法第41條第1 項前段、第2 項、第51條
    第5 款，修正前罰金罰鍰提高標準條例第2 條，刑法施行法
    第1 條之1 第1 項、第2 項前段、第3 條之1 第3 項，中華
    民國九十六年罪犯減刑條例第2 條第1 項第3 款、第7 條、
    、第9 條、第10條第1 項。
五、協商判決除有刑事訴訟法第455 條之4 第1 項第1 款於本訊
    問程序終結前，被告撤銷協商合意或檢察官撤回協商聲請者
    ；第2 款被告協商之意思非出於自由意志者；第4 款被告所
    犯之罪非第455 條之2 第1 項所定得以協商判決者；第6 款
    被告有其他較重之裁判上一罪之犯罪事實者；第7 款法院認
    應諭知免刑或免訴、不受理者情形之一，及違反同條第2 項
    「法院應於協商合意範圍內為判決；法院為協商判決所科之
    刑，以宣告緩刑或2 年以下有期徒刑、拘役或罰金為限」之
    規定者外，不得上訴。
六、如有前項得上訴之情形者，得自收受判決送達後10日內，向
    本院提出上訴書狀，上訴於第二審法院。
中　　華　　民　　國　　96　　年　　12　　月　　31　　日
                          刑事庭    法　官　曾家貽
                                    書記官　陳淑瓊
以上正本證明與原本無異。
                                    書記官  陳淑瓊
中　　華　　民　　國　　96　　年　　12　　月　　31　　日
附錄本案論罪科刑依據之法條：
中華民國刑法第320條
（普通竊盜罪、竊佔罪）
意圖為自己或第三人不法之所有，而竊取他人之動產者，為竊盜
罪，處 5 年以下有期徒刑、拘役或 5 百元以下罰金。
意圖為自己或第三人不法之利益，而竊佔他人之不動產者，依前
項之規定處斷。
前二項之未遂犯罰之。
附表：
┌─┬────┬─────┬───┬───────┬──────┬────────┐
│編│犯罪時間│犯罪地點  │被害人│竊盜方法及    │  查獲經過  │   丙○○主文   │
│號│        │          │      │失竊物品      │            │                │
├─┼────┼─────┼───┼───────┼──────┼────────┤
│一│94年10月│桃園縣蘆竹│甲○○│由丁○○駕駛租│丙○○遭沈芳│丙○○共同竊盜，│
│  │31日下午│鄉南崁村圳│      │來之車牌號碼為│枝發覺後，兩│未遂，處有期徒刑│
│  │2 時35分│佳路18號  │      │LC-7471 號自用│人隨即發生拉│肆月，如易科罰金│
│  │許      │          │      │小貨車搭載張恒│扯，丙○○於│，以佰元（按係│
│  │        │          │      │良到達現場後，│擺脫甲○○後│銀元，銀元佰元│
│  │        │          │      │由丁○○在外把│，隨即搭上在│折算新臺幣為玖佰│
│  │        │          │      │風，丙○○則自│外把風之許文│元）折算壹日，減│
│  │        │          │      │屋外鞋櫃處拿取│龍所駕駛之自│為有期徒刑貳月，│
│  │        │          │      │鑰匙後，打開大│用小貨車而逃│如易科罰金，以│
│  │        │          │      │門進入屋內（侵│離現場，嗣經│佰元（按係銀元，│
│  │        │          │      │入住宅未據告訴│甲○○記下車│銀元佰元折算新│
│  │        │          │      │），於著手搜索│號報警，而循│臺幣為玖佰元）折│
│  │        │          │      │財物尚未竊取得│線查悉上情。│算壹日。        │
│  │        │          │      │手之際，旋遭屋│            │                │
│  │        │          │      │主甲○○發現而│            │                │
│  │        │          │      │未遂。        │            │                │
├─┼────┼─────┼───┼───────┼──────┼────────┤
│二│96年2 月│桃園縣蘆竹│戊○○│丙○○搭乘由不│丙○○欲搭車│丙○○竊盜，累犯│
│  │19日中午│鄉海湖村2 │      │知情之洪萬所駕│離去之際，經│，處有期徒刑陸月│
│  │12時15分│鄰73號    │      │駛之車牌號碼V2│詹夢萍發覺有│，減為有期徒刑│
│  │許      │          │      │-1280 號自用小│異，呼叫詹錦│月，如易科罰金，│
│  │        │          │      │客車抵達桃園縣│宗隨後追趕，│以新臺幣壹仟元折│
│  │        │          │      │蘆竹鄉海湖村2 │而於同日中午│算壹日。        │
│  │        │          │      │鄰73號後，獨自│12時25分許，│                │
│  │        │          │      │一人由未上鎖之│在桃園縣蘆竹│                │
│  │        │          │      │大門進入前開住│鄉海湖村11鄰│                │
│  │        │          │      │宅內（侵入住宅│海湖132 號與│                │
│  │        │          │      │部分未據告訴）│警方共同攔下│                │
│  │        │          │      │，徒手竊取陳德│洪萬，丙○○│                │
│  │        │          │      │安及其母親所有│雖趁隙逃逸，│                │
│  │        │          │      │之紅包各1 個（│然為警循線查│                │
│  │        │          │      │裡面各有新臺幣│悉上情。    │                │
│  │        │          │      │【下同】6千元 │            │                │
│  │        │          │      │，合計為1 萬2 │            │                │
│  │        │          │      │千元）得手。  │            │                │
├─┼────┼─────┼───┼───────┼──────┼────────┤
│三│96年3 月│桃園縣大園│乙○○│丙○○見「開元│丙○○得手後│丙○○竊盜，累犯│
│  │8 日下午│鄉海口村7 │      │慈竹宮」之添香│，隨即逃逸無│，處有期徒刑陸月│
│  │1 時許  │鄰田寮25之│      │油箱並未上鎖，│蹤。        │，減為有期徒刑│
│  │        │7 號「開元│      │，認有機可趁，│            │月，如易科罰金，│
│  │        │慈竹宮」  │      │遂徒手竊取其內│            │以新臺幣壹仟元折│
│  │        │          │      │之300 元。    │            │算壹日。        │
└─┴────┴─────┴───┴───────┴──────┴────────┘
